Minutes et répertoires du notaire Pierre CHEVALIER, 11 avril 1509 - 19 avril 1519 (étude VIII)
Archives nationales
- Minutes de Pierre CHEVALIER, 11 avril 1509 - 19 avril 1519; MC/ET/VIII/11 - MC/ET/VIII/28
  - Minutes. 1518, 13 avril - 1519, 19 avril, 13 avril 1518 - 19 avril 1519; MC/ET/VIII/16
    - Procès-Verbal d'entérinement de lettres royales concernant Estienne HERVY, sergent à verge au Châtelet de Paris., 9 juillet 1518; MC/ET/VIII/16
      procès-verbal; Hervy, Etienne; auxiliaire de justice
    - Testament d’Antoinette Aubonnes, femme de Hervé Chabal, notaire royal à Busset-en-Auvergne. (Expédition servant de couverture)., 12 juillet 1518; MC/ET/VIII/16
      testament; Chabal, Hervé; Aubonnes, Antoinette d’; notaire
    - Testament d'Antoinette AUBONNES, à l'hôtellerie de l'Image-Saint-Martin, à Saint-Denis-en-France (expédition servant de couverture)., 12 juillet 1518; MC/ET/VIII/16
      testament; Saint-Denis (Seine-Saint-Denis); Aubonnes (Antoinette)
    - Testament d'Antoinette AUBOURNES, femme de Hervé CHABAL, notaire royal à Busset-en-Auvergne (expédition servant de couverture)., 12 juillet 1518; MC/ET/VIII/16
      testament; Busset (Allier); Chabal, Hervé; Aubournes, Antoinette; notaire
    - Testament concernant Antoinette AUBONNES, femme de Hervé CHABAL, notaire royal à Busset-en-Auvergne. (Expédition servant de couverture), 12 juillet 1518; MC/ET/VIII/16
      testament; Aubonnes, Antoinette; Chabal, Hervé; notaire
    - Bail à loyer par Philippe LEGENDRE, marchand drapier, à Etienne FORNIER, tondeur de draps., 13 juillet 1518; MC/ET/VIII/16
      bail; Legendre, Philippe; Fornier, Etienne; négociant; tisserand
    - Bail à loyer à Etienne FORNIER, tondeur de draps, par Philippe LE GENDRE, marchand drapier., 13 juillet 1518; MC/ET/VIII/16
      bail; Fornier, Etienne; Le Gendre, Philippe; tisserand; négociant
    - Procuration concernant Michel MOIREAU, potier d'étain à Paris., 17 juillet 1518; MC/ET/VIII/16
      procuration; Moireau, Michel; potier
    - Procuration concernant Jean et Nicole ROUSSELLET, chaudronniers et bourgeois de Paris., 17 juillet 1518; MC/ET/VIII/16
      procuration; Roussellet, Jean; Roussellet, Nicolas; forgeron
    - Echange concernant Guillaume Rippault, seigneur de Bobigny, contrôleur du Trésor., 23 juillet 1518; MC/ET/VIII/16
      échange; Rippault, Guillaume; contrôleur (Ancien Régime)
    - Echange concernant Guillaume RIPPAULT, seigneur de Bobigny, conseiller du roi et contrôleur de son trésor., 23 juillet 1518; MC/ET/VIII/16
    - Echange concernant Pantin., 23 juillet 1518; MC/ET/VIII/16
      échange; Pantin (Seine-Saint-Denis)
    - Echange concernant Louis LE SEC, marchand bourgeois de Paris., 23 juillet 1518; MC/ET/VIII/16
      échange; Le Sec, Louis
    - Accord avant mariage concernant Philippe Poulain, conseiller et général, maître des monnaies du roi., 26 juillet 1518; MC/ET/VIII/16
      accord; Poulain, Philippe
    - Accord avant mariage concernant Philippe POULAIN, maître des monnaies., 26 juillet 1518; MC/ET/VIII/16
      accord; Poulain, Philippe; magistrat
    - Vente concernant Gennevilliers-la Garenne., 9 août 1518; MC/ET/VIII/16
      acte de vente; Gennevilliers (Hauts-de-Seine)
    - Vente à Jehan FINÉE, marchand bourgeois de Paris, par Olivier JOUYS, laboureur à Gennevilliers., 9 août 1518; MC/ET/VIII/16
      acte de vente; Gennevilliers (Hauts-de-Seine); Finée, Jean; Jouys, Olivier; agriculteur
    - Vente concernant Jehanne MAILLOT, femme d'Olivier JOUYS, laboureur à Gennevilliers., 9 août 1518; MC/ET/VIII/16
      acte de vente; Gennevilliers (Hauts-de-Seine); Maillot, Jeanne; Jouys, Olivier; agriculteur
    - Vente par Olivier JOUYS, laboureur à Gennevilliers-la-Garenne, époux de Jeanne MAILLOT, à Jean FINEE, marchand bourgeois de Paris., 9 août 1518; MC/ET/VIII/16
      acte de vente; Gennevilliers (Hauts-de-Seine); Jouys, Olivier; Maillot, Jeanne; Finée, Jean; agriculteur
    - Constitution de rente par Jehan et Pierre de BALAIGNY, laboureurs à la Carrière Saint-Denis (Jehan en son vivant sergent à cheval, bourgeois de Paris), à Cécile de BLANGY, dit d'Amiens., 19 août 1518; MC/ET/VIII/16
      constitution de rente; Carrières-sur-Seine (Yvelines); Balaigny, Jean de; Balaigny, Pierre de; Blangy, Cécile de; agriculteur; auxiliaire de justice
    - Constitution de rente à Cécile de BLANGY, dite d'Amiens, veuve de Josse HAC, par divers membres de la famille de Balaigny., 19 août 1518; MC/ET/VIII/16
      constitution de rente; Blangy, Cécile de; Hac, Josse; Balaigny (famille)
    - Bail à rente à Marguerite CHARTE, veuve de Jehan BUYER, par Didier SAULTE, et Pierre et Claude BAUPAIN., 28 août 1518; MC/ET/VIII/16
      bail; Charte, Marguerite; Buyer, Jean; Saulte, Didier; Baupain, Pierre; Baupain, Claude
    - Bail à rente par Didier SAULTE, laboureur, à Marguerite CHARLE, veuve de Jean BUYER., 28 août 1518; MC/ET/VIII/16
      bail; Saulte, Didier; Charle, Marguerite; Buyer, Jean; agriculteur
    - Bail à rente par Pierre et Claude EBAUPAIN, faiseurs de baudriers, à Marguerite CHARTE, veuve de Jehan BUYER., 28 août 1518; MC/ET/VIII/16
      bail; Ebaupain, Pierre; Ebaupain, Claude; Charte, Marguerite; Buyer, Jean; tanneur
    - Vente par Pierre BOCQUET, compagnon drapier et 'paussetier', à Jacques Le FOURNIER, laboureur., 4 septembre 1518; MC/ET/VIII/16
      acte de vente; Bocquet, Pierre; tisserand; tanneur; agriculteur
    - Vente à Jacques LE FOURNIER, laboureur, par Pierre BOCQUET, compagnon drapier et 'paussetier'., 4 septembre 1518; MC/ET/VIII/16
      acte de vente; Le Fournier, Jacques; Bocquet, Pierre; agriculteur; tisserand; tanneur
    - Déclaration des terres acquises en 1518 concernant Jehan FINÉE., 23 septembre 1518; MC/ET/VIII/16
      déclaration; Finée, Jean
    - Contrat d'apprentissage de tondeur de draps., 1er octobre 1518; MC/ET/VIII/16
      contrat d'apprentissage; tisserand
    - Contrat d'apprentissage concernant Laurent FAYAU., 1er octobre 1518; MC/ET/VIII/16
      contrat d'apprentissage; Fayau, Laurent
    - Contrat d'apprentissage de Laurent FAYAU, fils de Jehan FAYAU, carrier., 1er octobre 1518; MC/ET/VIII/16
      contrat d'apprentissage; Fayau, Jean; Fayau, Laurent; carrier
    - Contrat d'apprentissage à Compiègne., 1er octobre 1518; MC/ET/VIII/16
      contrat d'apprentissage; Compiègne (Oise)
    - Vente concernant Gilles MELLON, marchand bourgeois de Paris., 2 octobre 1518; MC/ET/VIII/16
      acte de vente; Mellon, Gilles
    - Vente concernant Mathieu et Guillaume SABLE, laboureurs à l'Etang-la-Ville., 2 octobre 1518; MC/ET/VIII/16
      acte de vente; L'Etang-la-Ville (Yvelines); Sable, Mathieu; Sable, Guillaume; agriculteur
    - Vente concernant l'Etang-la-Ville., 2 octobre 1518; MC/ET/VIII/16
      acte de vente; L'Etang-la-Ville (Yvelines)
    - Donation par Gérard de GREUCY, marchand bourgeois de Paris, et Yves de GREUCY, écuyer, son frère, demeurant à Villiers-le-Sec, à Philippe COLAS., 15 octobre 1518; MC/ET/VIII/16
      donation; Villiers-le-Sec (Val-d'Oise); Greucy, Gérard de; Greucy, Yves de; Colas, Philippe
    - Vente concernant Pierre RIBOT, maître tondeur de draps, bourgeois de Paris., 15 octobre 1518; MC/ET/VIII/16
      acte de vente; Ribot, Pierre; tisserand
    - Donation concernant Villiers-le-Sec., 15 octobre 1518; MC/ET/VIII/16
      donation; Villiers-le-Sec (Val-d'Oise)
    - Donation concernant Versailles., 15 octobre 1518; MC/ET/VIII/16
      donation; Versailles (Yvelines)
    - Vente à Marc DORNET, marchand bourgeois de Paris, par la famille LA FORGE., 15 octobre 1518; MC/ET/VIII/16
      acte de vente; Dornet, Marc; La Forge (famille)
    - Donation à Philippe COLAS, par Gérard de GRENCY., 15 octobre 1518; MC/ET/VIII/16
      donation; Colas, Philippe; Grency, Gérard de
    - Vente par Jehan LA FORGE, laboureur, à Marc DORNET, marchand bourgeois de Paris., 15 octobre 1518; MC/ET/VIII/16
      acte de vente; La Forge, Jean; Dornet, Marc; agriculteur
    - Vente à maitre Nicole HERBELOT, par Pierre HEAUTIER DE FERRIERES., 20 octobre 1518; MC/ET/VIII/16
      acte de vente; Herbelot, Nicole; Heautier de Ferrières, Pierre
    - Vente concernant Ferrières., 20 octobre 1518; MC/ET/VIII/16
    - Vente par Pierre HEAUTIER, maréchal à Ferrières, à Nicole HERBELLOT., 20 octobre 1518; MC/ET/VIII/16
      acte de vente; Ferrières (Oise); Heautier, Pierre; Herbellot, Nicole; maréchal-ferrant
    - Testament de Claude Poculot, procureur au Parlement., 21 octobre 1518; MC/ET/VIII/16
      testament; Poculot, Claude
    - Testament concernant Perrette SCANEE, veuve de Claude POCULOT, procureur au Parlement., 21 octobre 1518; MC/ET/VIII/16
      testament; Scanée, Perrette; Poculot, Claude; procureur de justice (Ancien Régime)
    - Procuration à Jehan CHENILLART, marchand, par Jehan FINNEE, marchand bourgeois de Paris., 30 octobre 1518; MC/ET/VIII/16
      procuration; Chenillart, Jean; Finnée, Jean; commerçant
    - Procuration par Jehan FINÉE, marchand bourgeois de Paris, à Jehan CHENILLART., 30 octobre 1518; MC/ET/VIII/16
      procuration; Finée, Jean; Chenillart, Jean
    - Mariage entre Jacques MESNARD, marchand bourgeois, et Denise GODEFROY, fille mineure de feu Denis GODEFROY, marchand bourgeois de Paris., 6 novembre 1518; MC/ET/VIII/16
      contrat de mariage; Godefroy, Denise; Mesnard, Jacques; Godefroy, Denis; commerçant
    - Mariage concernant Jacques MESNARD, marchand, bourgeois., 6 novembre 1518; MC/ET/VIII/16
      contrat de mariage; Mesnard, Jacques; commerçant
    - Bail à loyer à Jehan LE BOUC, l'aîné, et Guillaume LE BOUC, son fils, laboureurs à Aubertvilliers., 6 novembre 1518; MC/ET/VIII/16
      bail; Aubervilliers (Seine-Saint-Denis); Le Bouc, Jean; Le Bouc, Guillaume; agriculteur
    - Bail à loyer par Guillaume LE CONTE, marchand drapier, bourgeois de Paris, à Jehan LEBOUC, laboureur à Aubervilliers., 6 novembre 1518; MC/ET/VIII/16
      bail; Aubervilliers (Seine-Saint-Denis); Le Conte, Guillaume; Lebouc, Jean; négociant; agriculteur
    - Accord concernant Jehan LE GRANT, en son vivant seigneur de Saint-Germain en Beauce, et procureur au Parlement., 13 novembre 1518; MC/ET/VIII/16
      accord; Le Grant, Jean; procureur de justice (Ancien Régime)
    - seigneur et curé de Saint-Germain-en-Beauce., 13 novembre 1518; MC/ET/VIII/16
      Beauce (France)
    - Accord concernant Denis FORTIN, marchand., 13 novembre 1518; MC/ET/VIII/16
      accord; Fortin, Denis; commerçant
    - Accord concernant Marie de MONTAGU, veuve de Jehan LEGRANT, seigneur de Saint-Germain en Beauce et procureur au Parlement, soeur de Simon de Montagu, curé de Saint-Germain en Beauce., 13 novembre 1518; MC/ET/VIII/16
      accord; Beauce (France); Montagu, Marie de (149.15..); Legrand, Jean (14..-151.); Montagu, Simon de (149.-15..); procureur de justice (Ancien Régime); curé
    - Accord concernant Simon de MONTAGU, curé d'Auville et de Saint-Germain en Beauce., 13 novembre 1518; MC/ET/VIII/16
      accord; Beauce (France); Montagu, Simon de (149.-15..); curé
    - Bail à rente concernant Jeanne BELIN, femme de Pierre THIBAULT, procureur au Parlement., 17 novembre 1518; MC/ET/VIII/16
      bail; Belin, Jeanne; Thibault, Pierre; procureur de justice (Ancien Régime)
    - Bail à rente par Pierre THIBAULT, procureur au Parlement, à Jean FONTAYNE, laboureur à Rueil., 17 novembre 1518; MC/ET/VIII/16
      bail; Rueil-Malmaison (Hauts-de-Seine); Thibault, Pierre; Fontaine, Jean; procureur de justice (Ancien Régime); agriculteur
    - Bail à rente à Rueil., 17 novembre 1518; MC/ET/VIII/16
      bail; Rueil-Malmaison (Hauts-de-Seine)
    - Bail à rente par Pierre THIBAULT, procureur au Parlement, à Jean FONTAINE, laboureur à Rueil., 17 novembre 1518; MC/ET/VIII/16
      bail; Rueil-Malmaison (Hauts-de-Seine); Fontaine, Jean; Thibault, Pierre; procureur de justice (Ancien Régime); agriculteur
    - Nicolle Laffille, docteur. Bail à loyer., 24 novembre 1518; MC/ET/VIII/16
      bail; Laffille, Nicole; docteur d'université
    - Bail à loyer à Regnault CUYADOR, marchand bourgeois de Paris, par Guillaume LE COP, médecin ordinaire du roi et du dauphin., 24 novembre 1518; MC/ET/VIII/16
      bail; Cuyador, Regnault; médecin
    - Bail à loyer par Guillaume LE COP, conseiller et médecin ordinaire du roi et du dauphin, à Regnault de CUYADER, marchand bourgeois de Paris., 24 novembre 1518; MC/ET/VIII/16
      bail; Le Coq, Guillaume; Cuyader, Regnault de; médecin
    - Quittance concernant Augustin Potery, laboureur à Vaugirard., 25 novembre 1518; MC/ET/VIII/16
      quittance; Vaugirard (ancienne commune); Potery, Augustin; agriculteur
    - Bail à rente par Pierre THIBAULT, procureur au Parlement, à Jean THENOT, demeurant à Rueil., 25 novembre 1518; MC/ET/VIII/16
      bail; Rueil-Malmaison (Hauts-de-Seine); Thibault, Pierre; Thenot, Jean; procureur de justice (Ancien Régime)
    - Bail à rente à Jean THENOT, demeurant à Rueil, par Pierre THIBAULT, procureur au Parlement., 25 novembre 1518; MC/ET/VIII/16
      bail; Rueil-Malmaison (Hauts-de-Seine); Thenot, Jean; Thibault, Pierre; procureur de justice (Ancien Régime)
    - Bail à rente à Rueil., 25 novembre 1518; MC/ET/VIII/16
    - Quittance par Pierre DAURILLE, marchand couturier en toile, à Auguste POTERY, laboureur à Vaugirard., 25 novembre 1518; MC/ET/VIII/16
      quittance; Vaugirard (ancienne commune); Daurille, Pierre; Potery, Auguste; tailleur d'habits; agriculteur
    - Rente concernant Guillaume LECOMTE, laboureur., 25 novembre 1518; MC/ET/VIII/16
      constitution de rente; Lecomte, Guillaume; agriculteur
    - Bail à rente par Jeanne BELIN, femme de Pierre THIBAULT, procureur au Parlement, à Jean THENOT, demeurant à Rueil., 25 novembre 1518; MC/ET/VIII/16
      bail; Rueil-Malmaison (Hauts-de-Seine); Belin, Jeanne; Thibault, Pierre; Thenot, Jean; procureur de justice (Ancien Régime)
    - Bail à rente à Henri CHARPENTIER, par Robin DESNES, pêcheur., 27 novembre 1518; MC/ET/VIII/16
      bail; Charpentier, Henri; Desnes, Robin; marin-pêcheur
    - Bail à rente par Robin DESNE, pêcheur, à Henri CHARPENTIER., 27 novembre 1518; MC/ET/VIII/16
      bail; Desne, Robin; Charpentier, Henri; marin-pêcheur
    - Bail à loyer concernant Drouet CARDIN, maire de la ville., 12 décembre 1518; MC/ET/VIII/16
      bail; Cardin, Drouet; élu local
    - Bail à loyer par la fabrique de l'église des Saints-Innocents, à Drouet CARDIN, maire de la ville., 12 décembre 1518; MC/ET/VIII/16
    - Bail à loyer à Maire concernant Drouet CARDIN., 12 décembre 1518; MC/ET/VIII/16
      bail; Cardin, Drouet
    - Hôtel du Chariot, rue de la Ferronnerie., 12 décembre 1518; MC/ET/VIII/16
      Ferronnerie (rue de la)
    - Contestations concernant Charlotte de Poncher, veuve de Geoffroy de La Croix, trésorier des guerres., 13 décembre 1518; MC/ET/VIII/16
      Poncher, Charlotte de; La Croix, Geoffroy de; trésorier
    - Contestation autour du testament de Jehanne FOUQUET concernant Jehan DUBUZ, marchand bourgeois de Paris., 13 décembre 1518; MC/ET/VIII/16
      Dubuz, Jean; Fouquet, Jeanne
    - Contestation autour du testament de Jehanne FOURQUET, veuve de Jehan MARCEL., 13 décembre 1518; MC/ET/VIII/16
      testament; Fourquet, Jeanne; Marcel, Jean
    - Contestation concernant Jehan MARCEL., 13 décembre 1518; MC/ET/VIII/16
      Marcel, Jean
    - Contestation autour du testament de Jehanne FOUQUET concernant Madeleine GRANTJEHAN, femme de Jehan DUBUZ, marchand bourgeois de Paris., 13 décembre 1518; MC/ET/VIII/16
      Grantjehan, Madeleine; Fouquet, Jeanne; Dubuz, Jean
    - Contestation autour du testament de Jeanne FOUQUET concernant Geoffroy de LA CROIX, trésorier des guerres, et Claude de LA CROIX, écuyer et baron de Plancy., 13 décembre 1518; MC/ET/VIII/16
      La Croix, Geoffroy de (14..-1518); Fouquet, Jeanne (14..-1504); La Croix, Claude de (15..-1572); trésorier
    - Constitution de rente par Jehan LAURENS, laboureur à Louveciennes., 31 décembre 1518 - 1518; MC/ET/VIII/16
      constitution de rente; Louveciennes (Yvelines); Laurens, Jean; agriculteur
    - Constitution de rente à Gervais TARGER par Jean LAURENS., 31 décembre 1518 - 1518; MC/ET/VIII/16
      constitution de rente; Targer, Gervais; Laurens, Jean
    - Cession de droit de succession à Claude de Lalouette, écolier, étudiant en l'Université de Paris, par Jehanne de Laste...sa tante, femme séparée de Michel Yvon., 21 janvier 1519; MC/ET/VIII/16
      partage; étudiant
    - Accord avec Jean RIVIERE receveur des aides et tailles de Nemours, au sujet de la recette des..., concernant Pierre TAMBONNEAU grainetier de Nemours., 9 février 1519; MC/ET/VIII/16
      accord; Nemours (Seine-et-Marne); Tambonneau, Pierre; Rivière, Jean; trésorier payeur (Ancien Régime); officier civil (Ancien Régime)
    - Bail à loyer d'une maison par Gervais TARGER, marchand bourgeois de Paris, à Pierre DIEU, laboureur à Belloy-en-France., 11 février 1519; MC/ET/VIII/16
      bail; Belloy-en-France (Val-d'Oise); Targer, Gervais; Dieu, Pierre; agriculteur
    - Vente concernant Marion SANDRIN, femme de Jean CHARLES, foulon de draps à Gonesse., 11 février 1519; MC/ET/VIII/16
      acte de vente; Gonesse (Val-d'Oise); Sandrin, Marion; Charles, Jean; tisserand
    - Vente d'une arpent de vigne à Gervais TARGER, marchand bourgeois de Paris, par Richard CHAPELLIN, boucher à Marly-le-Chastel., 15 février 1519; MC/ET/VIII/16
      acte de vente; Marly-le-Roi (Yvelines); Targer, Gervais; Chapellin, Richard; boucher
    - Vente d'une masure par Jean de Manvilles, prieur d'abbaye, à Jean Maheut, laboureur demeurant à Tremblay-en-France., 26 février 1519; MC/ET/VIII/16
      acte de vente; Tremblay-en-France (Seine-Saint-Denis); Manvilles, Jean de; Maheut, Jean; abbé; agriculteur
    - Echange entre la fabrique de Saint-Eustache et Pierre THIBAULT procureur au Parlement., 27 février 1519; MC/ET/VIII/16
      échange; Thibault, Pierre; procureur de justice (Ancien Régime)
    - Vente à Jean SARRAZIN, fils, meunier, par Denise SPERLO, veuve de Jean SARRAZIN, père, meunier., 19 mars 1519; MC/ET/VIII/16
      acte de vente; Sperlo, Denise; Sarrazin, Jean (le jeune); Sarrazin, Jean (l'aîné); meunier
    - Accord pour une succession concernant la ville de Saint-Germain-en-Laye. Partage des héritages de Guillaume Clippot, marchand orfèvre, demeurant en la rue Saint-Honoré., 7 avril 1519; MC/ET/VIII/16
      accord; Saint-Germain-en-Laye (Yvelines); Saint-Honoré (rue); Clippot, Guillaume
    - Constitution de rente concernant Jean BURETAN, seigneur de Tremblay-les-Corbeil., 9 avril 1519; MC/ET/VIII/16
      constitution de rente; Buretan, Jean
    - Vente par Guillaume TOCQUES, marchand épicier à Argenteuil, à Gervais DROUART, maçon., 9 avril 1519; MC/ET/VIII/16
      acte de vente; Argenteuil (Val-d'Oise); Tocques, Guillaume; Drouart, Gervais; commerçant; maçon
  - Minutes. 1509, 26 mai - octobre, 26 mai - octobre 1509; MC/ET/VIII/28; Document détérioré.
    Actes dressés par Simon Baudequin, Pierre Chevalier et Roger Rohart signent aussi en premier.